# 存货的价格按未来市场价格确定如何处理

提问人：co1124 时间：2012-07-17 08:59:44
请教版主，若客户的原材料为一种金属A，与供应商签订合同，以租入的形式每个月支付租金给供应商，但承诺在未来一年的某个时点以市场价格购买该金属A，那么现在此存货该如何入账呢？存货相关的租金又该如何处理呢？

回答人：chenyiwei
回复 coco1124 的帖子
这应该是黄金的“T+D”业务？一般理解的最简单做法是：在借入时按照借入日的公允价值确认原材料存货，同时确认一项以公允价值计量且其变动计入当期损益的金融负债，对该项金融负债在后续归还前的每一资产负债表日均按公允价值重新计量并将其变动计入公允价值变动损益，直至按约定购回黄金归还为止。对于租金，可理解为利息，计入各相应期间的财务费用。
本版面之前应该也有类似的讨论，你可以以“T+D”为关键字搜索一下。

回答人：chenyiwei
回复 coco1124 的帖子
这种情况，对于买方而言属于采购业务，但在确认采购的同时，也会确认一项衍生工具。即由于买方有权选择在未来一年内的任意一日的市场价格结算，因此买方应当对未来一年内该种贵金属的市场价格走势作出预判，选择在其最低位时结算，根据这一点，对该项衍生工具的公允价值进行估值。据此作出如下会计处理：
借：存货 借：应交税费——应交增值税（进项税额） 贷：应付帐款（按当前公允价值） 贷：交易性金融负债 后续交易性金融负债的公允价值变动直接计入损益，不再调整存货成本。

提问人：zengfengxia 时间：2012-07-17 13:15:08
现在并没有根据租赁协议获得与存货的全部风险报酬，无需作为企业的存货确认，支付的租金应该费用化

回答人：chenyiwei
这种交易，名义上是租赁，实质上是购买，是规避市场价格风险和调节资金流发生时间的手段。

提问人：woohaooo 时间：2012-07-18 09:01:30
回复 chenyiwei 的帖子
您这笔分录中各个科目金额如何确定：
存货（当前公允价值） 增值税（按当前公允价值计算） 应付账款（当前公允价值） 交易性金融负债（？）
以后如果公允价值发生变动，是把变动额计入当期损益和交易性金融负债吗？ 等交割时，需要再调整存货的价值吗，增值税肯定是要根据交割价格重新确定吧。
对这块业务不熟悉，多谢指教。

回答人：chenyiwei
存货按照当前公允价值和交易性金融负债当日公允价值的合计数计量；增值税按照实际取得的专用发票上记载的可抵扣进项税额计量。其余赞同你的意见。实际结算时不再调整存货价值。